【裁判字號】    95,訴,10229
【裁判日期】    951102
【裁判案由】    清償借款
【裁判全文】
臺灣臺北地方法院民事判決             95年度訴字第10229號
原      告  合作金庫商業銀行股份有限公司
法定代理人  甲○○
訴訟代理人  乙○○
            丙○○
被      告  丁○○
            蔡
上列當事人間清償借款等事件，本院於民國95年10月24日辯論終
結，判決如下：
    主  文
被告應連帶給付原告新臺幣玖拾柒萬肆仟玖佰捌拾捌元，及自民
國九十五年六月二十一日起至清償日止，按年息百分之三點六一
五計算之利息，並自民國九十五年七月二十二日起至清償日止，
逾期在六個月以內者，按上開利率百分之十，逾期超過六個月者
，按上開利率百分之二十計算之違約金。
訴訟費用由被告連帶負擔。
    事  實  及  理  由
一、按當事人得以合意定第一審管轄法院，民事訴訟法第24條第
    1 項前段定有明文。查，本件兩造於授信約定書第14條，同
    意以本院為第一審管轄法院，則本院就本件訴訟自有管轄權
    。
二、原告起訴主張：被告丁○○於民國95年4月21日邀同被告蔡
        為連帶保證人，向原告借款新臺幣（下同）100萬元，
    約定借款期間自95年4月21日起至101年4月21日止，按月平
    均攤還本息，利息按中華郵政股份有限公司二年期定期儲金
    掛牌利率加年利率1.45%（目前為年利率3.615%）機動計息
    ，並隨該公司二年期定期儲金利率變動而調整，遲延利息按
    上開利率計算，如未按期清償，逾期清償在6個月以內者，
    按上開利率10%，超過6個月者，按上開利率20% 計付違約金
    ，並約定如有任何一宗債務不依約清償本金或付息者，債務
    視為全部到期。詎料被告丁○○僅繳納本息至95年6月20日
    止，即未依約清償，迭經催討無效，依約視同全部到期，計
    尚欠本金974,988元及自95年6月21日起按年息3.615%計算之
    利息及違約金等迄未給付，依約被告蔡    自應負擔連帶保
    證清償責任。爰依消費借貸及連帶保證之法律關係，提起本
    訴等語。並聲明：如主文第一項所示。
三、經查，本件原告主張之上開事實，已據其提出青年創業貸款
    契約、借據、授信約定書、放款支出傳票（代傳票）、收入
    傳票、放款帳務資料查詢單、合作金庫銀行郵政儲金二年期
    利率變動表等件影本為證，核屬相符，且為被告所不爭執，
    自足信為實在。
四、從而，原告依據消費借貸、連帶保證之法律關係，請求被告
    連帶給付974,988元及如主文第一項所示之利息、違約金，
    為有理由，應予准許。
五、據上論結，本件原告之訴為有理由，依民事訴訟法第85 條
    第2項，判決如主文。
中    華    民    國    95    年    11    月     2    日
                  民事民二庭    法  官  蔡政哲
以上正本係照原本作成
如對本判決上訴，須於判決送達後20日內向本院提出上訴狀
中    華    民    國    95    年    11    月     2    日
                                書記官  曾靖雯


司法院資訊處製作；財團法人民間司法改革基金會備份。
